【裁判字號】    96,易,2796
【裁判日期】    970220
【裁判案由】    背信等
【裁判全文】
臺灣板橋地方法院刑事判決              96年度易字第2796號
公  訴  人  臺灣板橋地方法院檢察署檢察官
被      告  乙○○
選任辯護人  劉志忠  律師
上列被告因背信等案件，經檢察官提起公訴（96年度偵字第1642
1 號），本院訊問被告為有罪陳述後，改依簡式審判程序審理，
並判決如下：
    主  文
乙○○意圖為自己不法之所有，以詐術使人將本人之物交付，處
拘役伍拾肆日，如易科罰金，以新臺幣壹仟元折算壹日；減為拘
役貳拾柒日，如易科罰金，以新臺幣壹仟元折算壹日。又為他人
處理事務，意圖為自己不法之利益，而為違背其任務之行為，致
生損害於本人之利益，處拘役伍拾捌日，如易科罰金，以新臺幣
壹仟元折算壹日；減為拘役貳拾玖日，如易科罰金，以新臺幣壹
仟元折算壹日。應執行拘役伍拾伍日，如易科罰金，以新臺幣壹
仟元折算壹日。緩刑貳年。
    事  實
一、乙○○於民國95年9 月間，透過其妹介紹結識甲○○，並邀
    其投資購置中古屋再予裝潢後出售，二人約定委由乙○○找
    尋購買標的，並負責房屋之裝潢、出售事宜，而甲○○則負
    責提供購屋與裝潢之資金，日後出售所獲盈餘由二人均分。
    嗣乙○○覓得位在臺北市○○區○○街133 之2 號房屋後，
    即依約通知甲○○提供預備供裝潢之資金，甲○○即陸續匯
    款共計新臺幣（下同）90萬元至乙○○開設在中國信託商業
    銀行敦化分行帳號000000000000號帳戶內。詎乙○○為甲○
    ○處理上開購買中古屋並加以裝潢、出售等事務時，明知上
    開房屋業經重新裝潢，無須另行支付裝潢費用，竟意圖為自
    己不法所有，佯以電子郵件通知甲○○該房屋已裝潢完成，
    須補足裝潢上開房屋之費用，向甲○○施以詐術，甲○○不
    疑有他，因此陷於錯誤而於95年10月23日匯款10萬元至乙○
    ○之上開帳戶。嗣於96年1 月間，乙○○再基於為自己不法
    之利益，告知甲○○上開房屋之裝潢支出明細共計為96萬元
    ，並以此作為甲○○投資上開房屋之成本，致生損害於甲○
    ○之投資利益。嗣甲○○於96年3 月中旬經由東森房屋東門
    店所屬銷售人員處得知，上開房屋於交屋前即已裝潢完畢，
    並無重新進行裝潢之必要等情，始悉上情。
二、案經甲○○訴由臺灣板橋地方法院檢察署檢察官偵查起訴。
    理  由
一、訊據被告乙○○於本院審理中對於上揭事實坦承不諱，核與
    告訴人甲○○於偵查中具結所為證言相符，此外，並有資金
    往來明細、照片等在卷可佐，足見被告所為自白與事實相符
    ，而得採為認定之依據。本件事證已甚明確，被告犯行堪以
    認定。
二、核被告乙○○所為，係犯刑法第339 條第1 項之詐欺取財罪
    及同法第342 條第1 項之背信罪。又被告所犯上開二罪，犯
    意各別，行為互殊，應予分論併罰。本院審酌被告之素行狀
    況，暨其與告訴人甲○○間本係友人，竟利用合夥投資中古
    屋買賣之機會，詐騙甲○○，並損害甲○○之利益等犯罪動
    機、目的、手段，暨被告甲○○所受損害程度，與被告犯罪
    後坦承犯行不諱等一切情狀，分別處如主文所示之刑，併分
    別諭知易科罰金折算標準。又查，被告犯罪時間均係於96年
    4 月24日以前，與中華民國九十六年罪犯減刑條例第2 條第
    1 項第3 款之規定相符，合於減刑條件，均應依法減其宣告
    刑，暨定其應執行之刑如主文所示。末查，被告前未曾受有
    期徒刑以上刑之宣告，有臺灣高等法院被告前案紀錄表1 件
    在卷可查，被告經此偵審程序，當知警惕，且被告復已與告
    訴人甲○○達成和解，告訴人甲○○亦具狀撤回告訴，表明
    不再追究之意，足見被告已深具悔意，應已無再犯之虞，本
    院因認對其所宣告之刑以暫不執行為適當，爰依刑法第74條
    第1 項第1 款之規定宣告緩刑2 年，以啟自新。
三、末按「除被告所犯為死刑、無期徒刑、最輕本刑為三年以上
    有期徒刑之罪或高等法院管轄第一審案件者外，於前條第一
    項程序進行中，被告先就被訴事實為有罪之陳述時，審判長
    得告知被告簡式審判程序之旨，並聽取當事人、代理人、辯
    護人及輔佐人之意見後，裁定進行簡式審判程序」，刑事訴
    訟法第273 條之1 第1 項定有明文。查本件被告涉犯之刑法
    第342 條第1 項之背信罪及刑法第339 條第1 項之詐欺取財
    罪，法定本刑均非最輕本刑為3 年以上有期徒刑之罪，且被
    告於本院準備程序期日中已就被訴事實為有罪之陳述，經告
    知被告簡式審判程序之旨後，被告及公訴人對於本件改依簡
    式審判程序審理亦均表示無意見，是本院即依前揭刑事訴訟
    法規定，裁定本件進行簡式審判程序，附此敘明。
據上論斷，應依刑事訴訟法第273 條之1 第1 項、第299 條第1
項前段，刑法第339 條第1 項、第342 條第1 項、第51條第5 款
、第41條第1 項前段、第74條第1 項第1 款，中華民國九十六年
罪犯減刑條例第2 條第1 項第3 款、第7 條、第9 條，判決如主
文。
本案經檢察官馬凱蕙到庭執行職務。
中    華    民    國    97    年    2     月    20    日
                  刑事第十四庭  法  官  汪怡君
上列正本證明與原本無異。
如不服本判決，應於送達後十日內敘明上訴理由，向本院提出上
訴狀。
                                書記官  李郁禎
中    華    民    國    97    年    2     月    22    日
附錄本案論罪科刑法條全文：
中華民國刑法第339條
意圖為自己或第三人不法之所有，以詐術使人將本人或第三人之
物交付者，處五年以下有期徒刑、拘役或科或併科一千元以下罰
金。
以前項方法得財產上不法之利益或使第三人得之者，亦同。
前二項之未遂犯罰之。
中華民國刑法第342條
為他人處理事務，意圖為自己或第三人不法之利益，或損害本人
之利益，而為違背其任務之行為，致生損害於本人之財產或其他
利益者，處五年以下有期徒刑、拘役或科或併科一千元以下罰金
。
前項之未遂犯罰之。


司法院資訊處製作；財團法人民間司法改革基金會備份。
